【裁判字號】    87,易緝,468
【裁判日期】    900228
【裁判案由】    毒品危害防制條例
【裁判全文】
臺灣高雄地方法院刑事判決                        八十七年度易緝字第四六八號
    公  訴  人  臺灣高雄地方法院檢察署檢察官
    被      告  甲○○
右列被告因違反毒品危害防制條例案件，經檢察官提起公訴（八十七年度偵字第一五
二Ｏ號、第一七一八號），本院判決如左：
      主  文
甲○○連續施用第二級毒品，累犯，免刑。
扣案之殘留有第二級毒品安非他命之吸食器壹組沒收銷燬之。
      事  實
一、甲○○前曾於民國八十四年十二月間因違反麻醉藥品管理條例案件，經本院判處
    有期徒刑五月，已於八十五年八月二十六日執行完畢，猶不知悔改，復基於概括
    犯意，連續自八十六年十月間起至八十七年十月二十九日止，在其高雄市○○區
    ○○路十一之一號住處房間內，有施用第二級毒品安非他命之行為。嗣分別於八
    十七年一月八日二十二時三十分許，在上址及同年一月十五日許，經警採集尿液
    後查獲，並扣得殘留有第二級毒品安非他命之吸食器壹組。
二、案經高雄市政府警察局小港分局移請台灣高雄地方法院檢察署檢察官偵查起訴，
    嗣被告於本院審理中逃匿，經發佈通緝緝獲後，發現被告有施用第二級毒品安非
    他命之事實，由本院分別以八十七年度易緝字第四六八號及八十七年度毒聲字第
    三二六Ｏ號裁定送觀察勒戒後，經合併執行其一之勒戒處分後，認有繼續施用毒
    品傾向，復經本院依職權及以八十七年度毒聲字第四一八五號裁定施以強制戒治
    ，經執行其一強制戒治滿三月後，認無繼續戒治之必要，再裁定停止戒治，所餘
    戒治期間付保護管束。然被告於停止戒治期間違反保護管束規則情節重大，經撤
    銷停止戒治後，繼續執行強制戒治期滿。
      理  由
一、右揭事實，訊據被告甲○○均坦承不諱，且被告於為警查獲時所採集之尿液，分
    別經送鑑驗結果，均呈甲基安非他命陽性反應，此有高雄市立凱旋醫院於八十七
    年一月十六日、八十七年一月二十三日各以高市凱醫檢字第八Ｏ七Ｏ號、第八Ｏ
    八四號所出具之煙毒尿液檢驗成績書二紙，並有扣案殘留有安非他命之吸食器一
    組附卷可考，而該扣案之吸食器一組，亦留存有第二級毒品安非他命成分，此復
    有高雄醫學院附設中和紀念醫院所出具之檢驗報告單一紙在卷足參，足證該吸食
    器已殘留有安非他命之事實。故本件事證明確，被告犯行堪予認定。
二、雖被告行為後，於八十七年五月二十日毒品危害防制條例（下稱同條例）公布，
    並自同月二十二日起生效，然其施用第二級毒品之行為，既連續至同條例施行後
    ，故應直接適用毒品危害防制條例之規定，而不生新舊法比較之問題。其持有第
    二級毒品安非他命之低度行為，應為其進而施用之高度行為所吸收，故不另論其
    持有第二級毒品之罪。被告多次施用第二級毒品犯行，時間緊接，罪名相同，顯
    係基於概括之犯意為之，為連續犯，應依刑法第五十六條之規定，論一以罪。公
    訴意旨雖僅就被告自八十六年十月間起至八十七年一月十五日止之施用第二級毒
    品犯行提起公訴，惟檢察官就犯罪事實一部起訴者，其效力及於全部，本案被告
    有於八十七年一月十五日後繼續施用至八十七年十月二十九日，業據被告陳明在
    卷，且核與前開論罪部分具有連續犯之裁判上一罪關係，本院自應併予審究。被
    告前曾於八十四年六月間因違反麻醉藥品管理條例案件，經本院判處有期徒刑五
    月，已於八十五年八月二十六日執行完畢，此有台灣高雄地方法院檢察署刑案資
    料查註紀錄表在卷足憑，其於五年以內再犯本件最輕本刑為有期徒刑以上之本罪
    ，為累犯。
三、按毒品危害防制條例修正施行前繫屬之案件，於修正施行後，審判中之案件，由
    法院依修正後之規定處理之，依修正後之規定應為不起訴之處分者，法院應為免
    刑之判決；而犯同條例第十條之罪者，檢察官或少年法院應先將被告送勒戒處所
    觀察、勒戒，其期間不得逾一月；經觀察、勒戒後，有繼續施用毒品傾向者，由
    檢察官聲請法院裁定令入戒治處所施以強制戒治，其期間為一年；且依第二十條
    第二項強制戒治期滿，應由檢察官為不起訴處分或少年法院為不付審理之裁定，
    同條例第三十五條第三款、第二十條第一項、第二項及第二十三條第一項分別定
    有明文。被告於前開犯罪繫屬後，經本院依職權及以八十七年度毒聲字第三二六
    Ｏ號分別裁定送觀察、勒戒，經合併執行其一後，認有繼續施用毒品傾向，復依
    職權及以八十七年度毒聲字第四一八五號裁定，施以強制戒治，嗣合併執行一強
    制戒治屆滿三月後，認無繼續戒治之必要，再裁定停止戒治，所餘戒治期間付保
    護管束，惟被告於停止戒治期間因違反保護管束規則情節重大，經撤銷停止戒治
    後，繼續執行強制戒治期滿，此有臺灣高等法院被告全國前案紀錄表、本院八十
    七年度毒聲字第三二六Ｏ號、八十七年度毒聲字第四一八五號、八十八年度毒聲
    字第六二八二號裁定、臺灣高雄看守所附設勒戒所第三九三號函及其附件之證明
    書、執行指揮書及台灣屏東戒治所九十年一月十七日以九十屏戒總字第○○ＯＯ
    三號函在卷可參，被告既已執行強制戒治期滿，揆諸前揭說明，自應依法為免刑
    之判決。至於扣案之殘留安非他命之吸食器一個，因與安非他命結合而無從析離
    ，自應與第二級毒品安非他命同視，爰依同條例第十八條第一項之規定，不問屬
    於被告與否，併宣告沒收銷燬之。又扣案之ＦＭ２三顆，係屬管制藥品管理條例
    第三條第二項所定之第三級管制藥品，並非毒品危害防制條例第二條第二項所稱
    之毒品，此有高雄縣政府八十九年六月八日以八九高縣府衛四字第一三六Ｏ三號
    函存卷可參，且訊據被告亦堅詞否認有施用ＦＭ２之行為，另管制藥品管理條例
    並未對查扣之管制藥品訂有特別沒收之規定，故公訴人聲請本院將該藥品併予宣
    告沒收，尚屬無據，併此敘明。
據上論斷，應依刑事訴訟法第二百九十九條第一項但書，毒品危害防制條例第十條第
二項、第十八條第一項、第二十三條第一項、第三十五條第三款，刑法第十一條前段
、第五十六條、第四十七條，判決如主文。
中      華      民      國    九十    年      二      月     二十八     日
                              臺灣高雄地方法院刑事第二庭
                                    法  官    李代昌
右正本證明與原本無異。
如不服本判決，應於判決送達後十日內，向本院提出上訴狀。
                                    書記官    吳月華
中      華      民      國    九十    年      三      月      一       日


司法院資訊處製作；財團法人民間司法改革基金會備份。
